臺灣高等法院刑事裁定　　　　　　　　　　　　九十年度聲再更（一）字第二五號
　　聲　請　人　乙○○○
　　即受判決人
　　聲請人即受　甲○○
　　判決人配偶
右列聲請人因受判決人違反銀行法等罪案件，對於最高法院八十七年度台上第三八○
○號，中華民國八十七年十一月十一日確定判決（臺灣士林地方法院八十五年度訴字
第卅一號，起訴案號：臺灣士林地方法院檢察署八十四年度偵字第四五○三、七三四
三、一○二九二、一○四○○號），聲請再審並停止刑罰之執行，本院裁定如左：
    主  文
再審及停止刑罰執行之聲請均駁回。
    理  由
一、按再審程序係就已確定之判決發現實體上錯誤而為救濟之方法，故再審之客體限
    於確定判決，刑事訴訟法第四百二十條、第四百二十二條分別定有明文，次按聲
    請再審，由判決之原審法院管轄，判決在第三審確定者，對於該判決聲請再審，
    除以第三審法院之法官有第四百二十條第五款情形為原因者外，應由第二審法院
  管轄之，刑事訴訟法第四百二十六條第三項復有規定，經查本件聲請人業具狀陳
    明係對於最高法院八十七年度台上第三八○○號，中華民國八十七年十一月十一
    日確定判決聲請再審，有聲請人九十一年一月十六日刑事再審補充理由狀附卷可
    憑，揆諸首揭規定，其聲請自無不合，核先敘明。
二、又按聲請再審經法院認為無再審理由而裁定駁回後，不得更以同一原因聲請再審
    ，為刑事訴訟法第四百三十四條第二項所明定。本件聲請人為受判決人利益聲請
    再審，除後述以發見確實之新證據（本院八十八年度上訴字第一六九七號另案確
    定判決）為由提出聲請部分之外，所具其餘聲請原因，俱係影印受判決人前此聲
    請本院再審時之書狀，據以重覆提出聲請，凡此聲請事項，業經本院認無理由，
    分別裁定駁回在案。以上俱經調取八十八年度聲再字第十九號、第六一三號聲請
    再審案件卷宗核閱無誤，並檢附各該裁定附卷，應認此部分再審之聲請為不合法
    。
三、刑事訴訟法第四百二十條第一項第六款所謂發見確實之新證據，必須該證據在原
    訴訟程序進行當時已經存在，而為法院及當事人所不知，事後始經發見，且必可
    認為確實足以動搖原確定判決而為受判決人有利之判斷者而言（最高法院四十七
    年台抗字第一一Ｏ號及四十九年台抗字第七二號裁定參照）。至於判決確定之後
    ，法院就其他訴訟案件所為之判決，乃係個別法官本其職權所為獨立判斷結果，
    無論是否為刑事訴訟法第七條所定之相牽連案件，在事實認定上彼此均互不拘束
    ，自不得引用其他案件之判決理由，資為訴訟判斷之證據方法。聲請意旨以本院
    八十八年度上訴字第一六九七號另案訴訟就楊裕灝、曹清和、劉先桐三人被訴犯
    罪部分諭知免訴，主張依該另案判決理由，足認受判決人就本件訴訟亦應同獲免
    訴判決，據此援引刑事訴訟法第四百二十條第一項第六款聲請再審，顯屬誤解，
    應認此部分聲請為無理由。
四、本件再審之聲請既屬不應准許，其聲請停止刑罰之執行亦失所依附，應併駁回。
五、依刑事訴訟法第四百三十三條、第四百三十四條第一項，裁定如主文。
中      華      民      國      九十一      年      一    月  二十三    日
                                臺灣高等法院刑事第七庭
                                    審判長法  官  吳  啟  民
                                          法  官  林  瑞  斌
法  官  施  俊  堯
右正本證明與原本無異。
如不服本裁定應於收受送達後五日內向本院提出抗告書狀。
                                          書記官  陳  彥  蕖
中      華      民      國      九十一      年      一    月  二十三    日
